# 求助陈版，使用权资产和租赁负债需要追溯调整吗

提问人：liuweisheng 时间：2021-08-02 08:05:08
求助陈版，使用权资产和租赁负债需要追溯调整吗，谢谢版主解惑。

回答人：chenyiwei
新租赁准则在”衔接规定“部分中提供了多种衔接方法的选择，可以按照《企业会计准则—会计政策、会计估计变更和会计差错更正》进行全面追溯调整，也可以仅进行不完全的追溯（前期比较数据不调整，仅调整期初留存收益）。企业可以根据自身具体情况选择。从目前A+H公司的实际情况来分析，全面追溯的案例有，但属于极少数。